

Renan Rodrigues

Desenvolverdor Web



2 Sobre mim

Olá, eu sou Renan Rodrigues. Desenvolvedor Web e Designer Gráfico

Com vasta experiência no mercado já atuei gerenciando banco de dados no ministério do Planejamento e como programador java no ITI (órgão vinculado a Casa Civil.) atualmente trabalho com empresa própria como Desenvolvedor Web e Designer Gráfico, atendendo várias empresas com vários sites em funcionamento.



Contato

- (61) 9 9325-5323
- mansk55@gmail.com
- cvrenangoncalves.atwebpages.com



Experiência

2018 - Presente Squarecom

Desenvolvedor Web, Desing Gráfico

Desde 2018 atuando com Desenvolvedor web fazendo sites corporativos sob encomenda para diversos clientes, além de oferecer suporte mensal e aplicar todas as alterações solicitadas pelo cliente, além de da criação de flyers para redes sociais.

2016 - 2017

Desenvolvedor Java

Manutenção e desenvolvimento de soluções para os softwares de certificação digital além de migração de softwares entre sistemas operacionais, geração de relatórios de log sobre o funcionamento dos softwares e manutenção do ambiente Llnux do setor.

2014 - 2016

MPOG

Help Desk/ Administrador de Banco de Dados

Executar demandas de manutenção de computadores, criar manuais para operação de softwares de gerenciamento de empresas estatais, Gerenciamento de Bancos de dados para o controle da entrada e saída de funcionários das empresas estatais controladas pelo governo federal.



Formação

2018 - Presente Gestão em Tecnologia da Informação

UNI PROJEÇÃO

2012 - 2016

Bacharelado em Sistemas de Informação

IFG (CAMPÛS LUZIÂNIA)